臺灣高等法院交通事件裁定　　　　　 100年度交抗字第1578號
抗 告 人即
異 議 人即
受 處 分人　蒲盛松
上列抗告人因違反道路交通管理處罰條例案件，不服臺灣板橋地
方法院中華民國100年10月31日所為100年度交聲字第1815號裁定
，提起抗告，本院裁定如下：
    主  文
抗告駁回。
    理  由
一、原處分意旨略以：異議人即受處分人蒲盛松於民國100年2月
    7日上午7時56分許，駕駛車牌號碼851-YH號營業一般小客車
    ，在臺北市市○○道之臺北車站北側前，有在公車站牌10
    公尺內臨時停車之違規行為，經臺北市政府警察局大同分局
    建成派出所警員當場舉發。原處分機關台北市交通事件裁決
    所於100年4月25日以板監裁字第裁22-AEZ126425號違反道路
    交通管理事件裁決書，依道路交通管理處罰條例第55條第2
    款規定，裁處罰鍰新臺幣（下同）600元。受處分人則以其
    係在上揭地點緩慢行駛中，非臨時停車，警察有錄影設備可
    以採證，卻不使用，致無其他證據證明違規及因前受有腦震
    盪，致忘記繳納罰鍰，應不予處罰逾期到案部分等為由，提
    出異議。惟經調查證據結果，受處分人確有在公車站牌10公
    尺內臨時停車之違規行為，是原處分機關依道路交通管理處
    罰條例第55條第2項之規定，裁處罰鍰600元，核無違誤，駁
    回其聲明異議。
二、抗告意旨略以：原審對於有利受處分人之事亳無論述，一眛
    偏坦警方，員警在可採證而不為採證之情形，肆意在無證據
    之情況下開單舉發，有違證據法則。法官應客觀公平審理，
    依刑事證據法則及無罪推定原則，方不致員警不為採證，構
    陷民眾云云。
三、按汽車駕駛人，臨時停車有下列情形之一者，處新臺幣300
    元以上600元以下罰鍰：二、在交岔路口、公共汽車招呼站
    10公尺內或消防車出、入口5 公尺內臨時停車，道路交通管
    理處罰條例第55條第2 款定有明文。
四、經查：
(一)受處分人蒲盛松100年2月7日上午7時56分許，駕駛車牌號碼
    851-YH號營業一般自小客車，在臺北市市○○道之臺北車站
    北側前，有在公車站牌10公尺內臨時停車之違規行為，為臺
    北市政府警察局大同分局建成派出所警員當場開單舉發在公
    車站牌10公尺內臨時停車之違規情事，業據證人即舉發警員
    洪健峰於原審結證明確，並有舉發違規通知單影本、台北市
    政府警察局大同分局100年6月1日北市警同交字第100336750
    0號函等件在卷可按（見原審卷第7頁、第10頁），受處分人
    之違規事實已堪認定。
(二)法院受理交通事件，準用刑事訴訟法之規定；其處理辦法，
    由司法院會同行政院定之，道路交通管理處罰條例第89條定
    有明文。又聲明異議案件之處理，除準用刑事訴訟法有關規
    定外，依道路交通事件處理辦法之規定處理之；交通法庭就
    聲明異議之案件，必要時得訊問受處分人及其他關係人，並
    得傳喚證人，命行鑑定，實施勘驗，亦為該辦法第3條及第
    15條所明定。又員警舉發交通違規事件，並不以舉發照片為
    唯一證明方法，法院處理交通事件，並不限於科學儀器所採
    證據，須就事件所涉相關證據資料，包括供述及非供述證據
    ，依據證據法則，憑以認定行為人交通違規行為之有無。此
    乃因交通違規事件之特性，行為態樣甚多，復有瞬間即逝行
    為，實無法於有交通違規同時，全部得以即時利用科學儀器
    ，取得證據資料；即使屬於方便以科學儀器採證之交通違規
    行為，普遍採用，不但所費不貲，也有實際困難。若舉發員
    警係親眼見聞違規經過，並以證人身分具結後在法院證述，
    仍不失為認定交通違規事實有無之證據方法。況執勤員警舉
    發交通違規，係依道路交通管理處罰條例授權所為之職權行
    使。且執行職務之公務員，通常多具有一定之考選資格與專
    業訓練，其執法之對象係不特定之大眾，故其立場經立法機
    關推定，應具有客觀、公正與公平之特質，而無故意偏頗之
    虞。本件舉發員警於原審法院審理證稱就舉發經過證述綦詳
    ，所證述本件違規事實之內容，亦無不合常理之處，並有舉
    發員警提出之提出之現場環境翻拍照片，違規地點與員警執
    行地點僅相距約40至50公尺，當時係白天，視線良好，當可
    清楚辨識受處分人是否為臨時停車或緩慢行使，而無誤判之
    可能。復核無任何其他相關證據，足資證明舉發員警確有捏
    造事實違法取締之情形，而員警就其維護交通秩序及行車安
    全等職責所為之交通違規舉發，自應予以採信。是受處分人
    辯稱沒有違規行為云云，自無可採。
五、綜上所述，受處分人確有於前揭時、地，駕駛車牌號碼851-
    YH號營業一般小客車，在公車站牌10公尺內臨時停車之違規
    事實。從而，原處分機關依道路交通管理處罰條例第55條第
    2項之規定，裁處異議人罰鍰600元，核無不合。原審認受處
    分人確有在公車站牌10公尺內臨時停車之違規行為，於理由
    中論述綦詳，而裁定駁回異議，維持原處分機關之裁罰，核
    其認事用法，均無違誤。抗告意旨仍執前詞，指摘原裁定不
    當，為無理由，應予駁回。
據上論斷，應依道路交通管理處罰條例第89條，道路交通事件處
理辦法第25條，刑事訴訟法第412條，裁定如主文。
中    華    民    國    100   年    12    月     7    日
                  刑事第十一庭審判長法  官  許宗和
                                    法  官  沈君玲
                                    法  官  趙功恆
以上正本證明與原本無異。
不得再抗告。
                                    書記官  陳佳伶
中    華    民    國   100    年    12    月    8     日